【裁判字號】    95,訴,605
【裁判日期】    950526
【裁判案由】    毒品危害防制條例
【裁判全文】
臺灣高雄地方法院刑事判決               95年度訴字第605號
公  訴  人  臺灣高雄地方法院檢察署檢察官
被      告  乙○○
                    （另案在臺灣高雄第二監獄執行中）
上列被告因違反毒品危害防制條例案件，經檢察官提起公訴（95
年度毒偵字第781 號），嗣因被告就被訴事實為有罪之陳述，經
本院合議庭裁定由受命法官獨任適用簡式審判程序審理，本院判
決如下：
    主  文
乙○○連續施用第一級毒品，累犯，處有期徒刑拾月，扣案之第
一級毒品海洛因壹包（含包裝袋，淨重零點零伍公克，空包裝重
零點壹玖公克）沒收銷燬之；又施用第二級毒品，累犯，處有期
徒刑陸月。應執行有期徒刑壹年貳月，扣案之第一級毒品海洛因
壹包（含包裝袋，淨重零點零伍公克，空包裝重零點壹玖公克）
沒收銷燬之。
    事  實
一、乙○○前於民國88年間，因違反毒品危害防制條例案件，經
    本院以91年度鳳簡字第832 號判處應執行有期徒刑5 月確定
    ，甫於92年8 月21日執行完畢，翌日出監。其又因施用毒品
    案件，經本院以88年度毒聲字第5550號裁定令入戒治處所施
    以強制戒治，嗣經本院以88年度毒聲字第9417號裁定停止戒
    治，所餘期間並宣付保護管束，惟因於保護管束期間，違反
    保護管束應遵守事項情節重大，再經本院以89年度毒聲字第
    2438號裁定撤銷停止戒治，令入戒治處所施以強制戒治，而
    於92年3 月21日執行完畢，翌日出監。詎其於前開強制戒治
    執行完畢釋放後5 年內仍不知悔悟，竟基於施用第一級毒品
    海洛因之概括犯意，自94年10月初起至同年12月28日上午8
    時許止，在高雄縣林園鄉○○村○○○路255 巷2 號住處，
    以針筒注射之方式，連續施用第一級毒品海洛因多次，又基
    於施用第二級毒品甲基安非他命之犯意，於94年12月29日下
    午6時許採尿時回溯24小時內之某時（不含為警逮捕之公權
    力拘束期間），在不詳地點，施用第二級毒品甲基安非他命
    1 次，嗣於94年12月29日下午5 時40分許，在高雄縣林園鄉
    ○○村○○○路255 巷27弄6 號前為警查獲，並扣得第一級
    毒品海洛因1 包（淨重0.05公克，空包裝重0.19公克），經
    採集尿液送驗結果，呈嗎啡及甲基安非他命陽性反應，始悉
    上情。
二、案經高雄市政府警察局小港分局報請臺灣高雄地方法院檢察
    署檢察官偵查起訴。
    理  由
一、按本案被告乙○○所犯係死刑、無期徒刑、最輕本刑為3 年
    以上有期徒刑以外之罪，其於準備程序就前揭被訴事實為有
    罪之陳述，經受命法官告知簡式審判程序之旨，並聽取其與
    公訴人之意見後，本院認無不得或不宜改依簡式審判程序進
    行之情事，依刑事訴訟法第273 條之1 第項、第284 條之1
    規定，裁定本案由受命法官獨任進行簡式審判程序，合先敘
    明。
二、上揭犯罪事實，業據被告於本院審理時供認不諱，且其經警
    採集尿液送檢驗結果，呈嗎啡及甲基安非他命陽性反應等情
    ，有高雄市立凱旋醫院95年1 月9 日檢體編號J-681 號濫用
    藥物尿液檢驗報告1 紙附卷足稽，又經警查獲之白粉1 包，
    經送請法務部調查局檢驗結果，含有第一級毒品海洛因成分
    ，淨重0.05公克、空包裝重0.19公克，此有法務部調查局95
    年3 月1 日調科壹字第220022396 號鑑定通知書1 紙在卷可
    憑。足徵被告任意性之自白與事實相符，本案事證已臻明確
    ，被告犯行堪以認定，應予依法論科。
三、查被告前於88年間，因施用毒品案件，經本院以88年度毒聲
    字第5550號裁定令入戒治處所施以強制戒治，嗣經本院以88
    年度毒聲字第9417號裁定停止戒治，所餘期間並宣付保護管
    束，惟因於保護管束期間，違反保護管束應遵守事項情節重
    大，再經本院以89年度毒聲字第2438號裁定撤銷停止戒治，
    令入戒治處所施以強制戒治，而於92年3 月21日執行完畢，
    翌日出監，此有臺灣高等法院被告前案紀錄表1 份在卷可查
    ，其於前案強制戒治執行完畢釋放後5 年內，再犯本案毒品
    危害防制條例第10條第1 項、第2 項之罪，犯罪事證明確，
    其所為顯與該條例第23條第2 項之規定相符，應予依法論科
    。
四、按海洛因、甲基安非他命分屬毒品危害防制條例第2 條第2
    項第1 、2 款所定之第一、二級毒品，均不得非法持有、施
    用，是核被告所為，係犯毒品危害防制條例第10條第1 項之
    施用第一級毒品罪及同條第2 項之施用第二級毒品罪。被告
    持有第一級毒品海洛因、第二級毒品甲基安非他命進而施用
    ，其持有海洛因、甲基安非他命之低度行為，應為施用之高
    度行為所吸收，均不另論罪。又被告先後多次施用第一級毒
    品海洛因之行為，時間緊接，所犯係構成要件相同之罪，顯
    係基於概括犯意反覆為之，為連續犯，應依法論以一罪，並
    加重其刑。再被告所犯上開2 罪，犯意各別，罪名有異，應
    予分論併罰。又被告曾於88年間，因違反毒品危害防制條例
    案件，經本院以91年度鳳簡字第832 號判處應執行有期徒刑
    5 月確定，甫於92年8 月21日執行完畢，翌日出監，此有臺
    灣高等法院被告前案紀錄表1 份在卷可參，其於有期徒刑執
    行完畢後5 年內，再犯本案有期徒刑以上之罪，為累犯，應
    依刑法第47條規定加重其刑，並依同法第70條規定遞加之。
    爰審酌被告施用毒品足以戕害身心健康，滋生其他犯罪，惡
    化社會治安，其屢經觀察、勒戒、強制戒治後，仍再度多次
    施用毒品，顯見其戒毒之意志不堅，自制力不佳，應有入監
    矯治之必要，惟念及被告施用毒品，戕害己身，本質上屬於
    病患性行為，且其犯後均已坦承犯行，態度尚可等一切情狀
    ，分別量處如主文所示之刑，並定其應執行刑，以示懲儆。
    扣案之海洛因1 包（淨重0.05公克，空包裝重0.19公克）為
    查獲之第一級毒品，已如前述，又上開包裝袋因包覆海洛因
    ，衡情顯難與毒品完全析離，應依毒品危害防制條例第18條
    第1 項前段規定，併予宣告沒收銷燬之；至因鑑驗耗盡之海
    洛因既已滅失，自無庸再為沒收銷燬之諭知。
據上論斷，應依刑事訴訟法第273 條之1 第1 項、第284 條之1
、第299 條第1 項前段，毒品危害防制條例第10條第1 項、第2
項、第18條第1 項前段，刑法第11條、第56條、第47條、第51條
第5 款，判決如主文。
本案經檢察官甲○○到庭執行職務。
中    華    民    國    95    年    5     月    26    日
                  刑事第九庭    法  官  謝梨敏
以上正本證明與原本無異。
如不服本判決，應於判決送達後10日內，向本院提出上訴狀。
                                書記官  林志衡
中    華    民    國    95    年    5     月    26    日
附錄本判決論罪之法條：
毒品危害防制條例第10條
施用第1級毒品者，處6月以上5年以下有期徒刑。
施用第2級毒品者，處3年以下有期徒刑。


司法院資訊處製作；財團法人民間司法改革基金會備份。
